臺灣嘉義地方法院刑事判決　　　　　　　100年度訴字第111號
公　訴　人　臺灣嘉義地方法院檢察署檢察官
被　　　告　曾金塗
指定辯護人　吳秋永律師
上列被告因違反毒品危害防制條例案件，經檢察官提起公訴（99
年度偵字第5699號、第5700號），本院判決如下：
    主  文
曾金塗犯附表所示各罪，各處如附表所載之刑。應執行有期徒刑
拾捌年，未扣案行動電話（門號0000000000號、00
00000000號，各含ＳＩＭ卡壹張）貳支沒收，如全部或
一部不能沒收時，追徵其價額；販賣毒品所得共計新臺幣壹拾陸
萬伍仟元沒收，如全部或一部不能沒收時，以其財產抵償之。
    犯 罪 事 實
一、曾金塗前因違反毒品危害防制條例案件，經臺灣彰化地方法
    院於民國92年3月30日，以92年度訴字第172號判決判處有期
    徒刑10月、6月，定應執行有期徒刑1年2月確定，於94年3月
    3日縮刑期滿執行完畢。詎仍不知悔改，明知海洛因、甲基
    安非他命為毒品危害防制條例列管之第1、2級毒品，不得非
    法持有、販賣，竟意圖營利，基於販賣第1級毒品海洛因、
    第2級毒品甲基安非他命之各別犯意，分別使用其所有之門
    號0000000000號、0000000000號行動電話作為聯絡販賣毒品
    之工具，先後於附表一、二所示之時間、地點，由黃耀郎、
    葉汶樺、郭念慈、蔡奕松，以附表一、二所列方式，與曾金
    塗聯絡購買事宜，曾金塗並於附表一、二所示時間，交付所
    載海洛因予黃耀郎、葉汶樺、郭念慈，另交付附表二所示甲
    基安非他命予蔡奕松，並收受其等交付如附表一、二所示價
    金，總計販賣海洛因得款新臺幣（下同）163,000元，販賣
    甲基安非他命得款2,000元。嗣經警依法對曾金塗持用之行
    動電話執行通訊監察，並於97年6月25日17時30分許，持臺
    灣彰化地方法院核發之搜索票前往彰化市○○路387巷2弄5
    號曾金塗住處執行搜索，扣得海洛因2包（毛重22.98公克，
    淨重21.73公克)、分裝袋30個、海洛因殘渣袋6個、中型殘
    渣袋5個（實為空袋）及供販賣海洛因及甲基安非他命所用
    之電子秤1個、杓子2支（以上扣案物品均為臺灣高等法院臺
    中分院案件執行沒收銷燬），而悉上情。曾金塗並於偵、審
    中自白附表一編號1至3、5所示販賣海洛因、附表二所示販
    賣甲基安非他命犯行。
二、案經臺灣臺中地方法院檢察署檢察官自動檢舉簽分偵辦後，
    呈請臺灣高等法院臺中分院檢察署檢察長令轉臺灣彰化地方
    法院檢察署檢察官呈請臺灣高等法院檢察署檢察長令轉臺灣
    嘉義地方法院檢察署檢察官偵查起訴。
    理  由
壹、程序事項
一、按被告以外之人於審判外之言詞或書面陳述，除法律有規定
    者外，不得作為證據；而於偵查中向檢察官所為之陳述，除
    顯有不可信之情況者外，得為證據，刑事訴訟法第159條第
    1項、第159條之1第2項分別定有明文。本件證人黃耀郎、葉
    汶樺、郭念慈、蔡奕松、曾延邦於偵查中經具結所為證言，
    固屬被告以外之人於審判外之言詞陳述，惟係於自由意志下
    所為陳述，並經具結，自無顯不可信之情形，依刑事訴訟法
    第159條之1第2項規定，自應有證據能力。
二、另通訊監察錄音之譯文，僅屬依據通訊監察錄音結果予以翻
    譯之文字，固具文書證據之外觀，惟實際上仍應認通訊監察
    所得之錄音帶或光碟，始屬調查犯罪所得之證物。而刑事訴
    訟法第165條之1第2項所稱之證物，如其蒐證程序合法，並
    經合法調查，自具證據能力。因此檢察官如提出通訊監察錄
    音之譯文為其證據方法，實乃以其通訊監察所得之錄音帶或
    光碟，為調查犯罪所得之證物，法院本應依刑事訴訟法第16
    5條之1所列之方法調查，以判斷該錄音帶或光碟是否與通訊
    監察錄音之譯文相符。而通訊監察錄音製作之譯文，雖通常
    為偵查犯罪機關單方面製作，然若被告或訴訟關係人對其真
    實性並無爭執，經法院於審判期日提示譯文供當事人辨認、
    表示意見並為辯論者，程序自屬適法（最高法院95年度台上
    字第295號、94年度台上字第4665號判決要旨參照)。查本件
    卷內之通訊監察譯文，係警方依法取得通訊監察書而進行監
    聽，此有通訊監察書2份等件附卷為佐（見臺灣臺中地方法
    院檢察署97年度他字第1461號卷，下稱中檢他字卷，第29至
    32頁），而警方依通訊監察錄音所製作之譯文（除警方自行
    加註括弧部分外），經本院提示予公訴檢察官、被告及指定
    辯護人後，於言詞辯論時均表示並無異議（見本院卷第84頁
    ），是依上開說明，本案卷內通訊監察譯文自具證據能力。
三、另被告以外之人於審判外之陳述，雖不符前4條（即刑事訴
    訟法第159條之1至之4）之規定，而經當事人於審判程序同
    意作為證據，法院審酌該言詞陳述或書面陳述作成時之情況
    ，認為適當者，亦得為證據；當事人、代理人或辯護人於法
    院調查證據時，知有第159條第1項不得為證據之情形，而未
    於言詞辯論終結前聲明異議者，視為有前項之同意，此觀刑
    事訴訟法第159條之5規定甚明。本件公訴檢察官及被告、指
    定辯護人於本院準備程序及審理時對於證人黃耀郎、葉汶樺
    、蔡奕松於警詢、郭念慈於警詢及偵查中檢察官訊問未經具
    結之證述暨其他相關具傳聞性質之證據資料（詳如下述），
    均表示同意作為本案之證據，且迄於言詞辯論終結前亦未聲
    明異議。本院審酌前揭證人之陳述及證據資料作成時之情況
    ，核無違法取證或其他瑕疵，認為以之作為證據為適當，自
    得作為證據。
貳、實體事項
一、得心證之理由
  (一)前揭犯罪事實，業據被告於偵查中、本院準備程序及審理時
    坦承不諱（見本院卷第69、70、94至96頁），核與證人黃耀
    郎、葉汶樺、郭念慈、蔡奕松、曾延邦於警詢及偵查中證述
    之情節相符（見中檢他字卷第2至4、186頁背面至187頁、19
    7至199頁；臺灣彰化地方法院檢察署98年度他字卷第96號，
    下稱彰檢他字卷，第34頁背面至36、71、72、74、75頁；臺
    灣彰化地方法院檢察署98年度偵字第2285號卷，下稱彰檢偵
    查卷，第15至17、30至31、87至89頁背面、108至109頁），
    並有附表一、二所示之文書證據等件在卷可稽（見附表一、
    二所示證據出處），又黃耀郎、葉汶樺、郭念慈、蔡奕松均
    有施用毒品之習性，此有其等臺灣高等法院被告前案紀錄表
    各1份存卷為佐（見本院卷第100至117頁），確有向被告購
    買毒品之動機與需求。
  (二)再販賣毒品之所謂販賣行為，係行為人基於營利之目的，而
    販入或賣出毒品而言。販賣毒品者，其主觀上須有營利之意
    圖，且客觀上有販賣之行為，即足構成，至於實際上是否已
    經獲利，則非所問。即於有償讓與他人之初，係基於營利之
    意思，並著手實施，而因故無法高於購入之原價出售，最後
    不得不以原價或低於原價讓與他人時，仍屬販賣行為，必也
    始終無營利之意思，縱以原價或低於原價有償讓與他人，方
    難謂為販賣行為，而僅得以轉讓罪論處（最高法院93年度台
    上字第165號判決意旨參照）。復衡毒品濫用，危害國民健
    康與社會安定日益嚴重，為杜絕毒品犯罪，警察機關對於販
    賣毒品之犯罪行為，嚴加查緝，無形亦造成毒品不易取得且
    價格昂貴，絕無可能甘冒被查緝而遭重罪制裁之風險，毫無
    獲利而為販賣毒品之理。是其販入之價格必較其出售之價格
    為低，而有從中賺取買賣價差牟利之意圖及事實，應屬合理
    認定。又販賣毒品海洛因係違法行為，非可公然為之，亦無
    公定價格，係可任意分裝增減分量，且每次買賣之價格、數
    量，亦隨時依雙方之關係深淺、資力、需求量、對行情之認
    知、來源是否充裕、查緝是否嚴緊、購買者被查獲時供述購
    買對象之可能風險評估等因素，而異其標準，非可一概而論
    。即販賣之利得，除非經行為人詳細供出各次所販賣之毒品
    之進價及售價，且數量俱臻明確外，實難察得其交易實情，
    然販賣者從價差或量差中牟利，方式雖異，惟其販賣行為在
    意圖營利則屬同一。從而，舉凡有償交易，除足以反證其確
    係另基於某種非圖利本意之關係外，通常尚難因無法查悉其
    精確之販入價格，作為是否高價賣出之比較，諉以無營利之
    意思而阻卻販賣犯行之追訴。是本件被告就附表一、二所示
    與黃耀郎、葉汶樺、郭念慈、蔡奕松之交易，均明知所交付
    係屬海洛因、甲基安非他命毒品，屬有償交易，被告與其等
    並無特定親密之情誼，應有從中賺取買賣價差之事實，顯為
    牟利甚明。至於公訴意旨認被告與綽號「阿麗」之成年女子
    與另1名真實姓名不詳之成年男子共同基於販賣海洛因及甲
    基安非他命之犯意聯絡為本件犯行，然被告辯稱：「阿麗」
    係成年男子，僅有時幫忙接聽電話，並無「阿麗」之成年女
    子，本件並無其他共犯等語，復觀諸證人黃耀郎、葉汶樺、
    蔡奕松均未證述有被告以外之人參與聯絡賣賣或交易毒品情
    事，而證人郭念慈雖證稱：另1位綽號「阿立」之成年男子
    有幫被告接聽電話，「阿立」曾交付毒品2次至臺中市住處
    等語（見中檢他字卷第198頁），與公訴意旨所載亦不相符
    ，又無其他積極證據足以佐證郭念慈前揭證詞之真實性，此
    部分之犯罪事實自屬不能證明，而認被告之辯解應可採信，
    認本件附表一、二所示販賣海洛因、甲基安非他命犯行應為
    被告單獨為之，亦併敘明。
  (三)綜上所述，前開證據均堪為補強證據，足以擔保被告於本院
    審理之任意性自白與事實相符。本件事證明確，被告犯行堪
    以認定，應予依法論科。
二、論罪科刑
  (一)被告本件附表一、二所示犯行後，毒品危害防制條例第4條
    業已修正，並於98年5月20日公布，同年5月22日生效施行（
    司法院98年6月29日院臺廳刑一字第0980014643號函參照）
    ，又犯罪在刑法施行前，比較裁判前之法律孰為有利於行為
    人時，應就罪刑有關之一切情形，比較其全部之結果，而為
    整個之適用，不能割裂而分別適用有利益之條文，關於法律
    變更之比較適用原則，於比較時應就罪刑有關之共犯、未遂
    犯、想像競合犯、牽連犯、連續犯、結合犯，以及累犯加重
    、自首減輕暨其他法定加減原因（如身分加減）與加減比例
    等一切情形，本於統一性及整體性原則，綜其全部罪刑之結
    果而為比較（最高法院27年上字第2615號判例、95年5月23
    日刑事庭第8次會議決議意旨參照）。同此意旨，本件被告
    犯行後，毒品危害防制條例已有修正變更，依前揭說明，有
    新舊法比較之必要。觀諸被告行為時之毒品危害防制條例第
    4條第1項係規定：「製造、運輸、販賣第一級毒品者，處死
    刑或無期徒刑；處無期徒刑者，得併科新臺幣一千萬元以下
    罰金；製造、運輸、販賣第二級毒品者，處無期徒刑或七年
    以上有期徒刑，得併科新臺幣七百萬元以下罰金」；行為後
    已修正為：「製造、運輸、販賣第一級毒品者，處死刑或無
    期徒刑；處無期徒刑者，得併科新臺幣二千萬元以下罰金；
    製造、運輸、販賣第二級毒品者，處無期徒刑或七年以上有
    期徒刑，得併科新臺幣一千萬元以下罰金」，另修正前毒品
    危害防制條例第17條之規定為：「犯第4條第1項至第4項、
    第5條第1項至第4項前段、第6條第1項至第4項、第7條第1項
    至第4項、第8條第1項至第4項、第10條或第11條第1項、第2
    項之罪，供出毒品來源，因而破獲者，得減輕其刑」，修正
    後毒品危害防制條例第17條則規定：「犯第4條至第8條、第
    10條或第11條之罪，供出毒品來源，因而查獲其他正犯或共
    犯者，減輕或免除其刑。犯第4條至第8條之罪於偵查及審判
    中均自白者，減輕其刑」，本件被告所犯附表一編號1至3、
    5、附表二所示犯行，於偵查及審判中均自白，至於附表一
    編號4、6、7所示犯行則因於偵查中並未自白犯罪（均詳下
    述），是被告所犯本件犯行若一體適用修正前毒品危害防制
    條例之規定，因無偵審自白減輕其刑之情形，但可依刑法第
    59條酌減，且被告本次犯行均有累犯加重之適用（亦均詳下
    述），就販賣海洛因部分，7罪各罪最輕處有期徒刑15年1月
    ，就販賣甲基安非他命部分2罪各罪最輕處有期徒刑3年7月
    ，合併應執行刑為有期徒刑112年9月，若適用修正後之規定
    ，就附表一編號1至3、5、附表二所示犯行，除有刑法第59
    條酌減之情形外，可依同條例第17條第2項減輕其刑，則附
    表一編號1至3、5所示犯行最輕可處有期徒刑7年7月，附表
    一編號4、6、7所示犯行最輕處有期徒刑15年1月，附表二所
    示犯行最輕可處有期徒刑1年10月，合併應執行有期徒刑79
    年3 月，整體比較，自以適用修正後之法律規定較有利於被
    告，是依刑法第2條第1項但書之規定，本件被告之犯行即應
    適用對其較有利之修正後毒品危害防制條例之規定論處。
  (二)按海洛因、甲基安非他命分別係毒品危害防制條例第2條第2
    項第1款、第2款所列之第1級、第2級毒品，依法不得持有、
    販賣，是核被告所為，就附表一部分，係犯修正後即現行毒
    品危害防制條例第4條第1項之販賣第1級毒品罪；就附表二
    部分，係犯修正後即現行同條例第4條第2項之販賣第2級毒
    品罪。被告販賣前持有海洛因、甲基安非他命之低度行為，
    均為其販賣海洛因、甲基安非他命之高度行為所吸收，均不
    另論罪。被告所犯附表一、二各罪，犯意各別，行為互異，
    應分論併罰。
  (三)又被告前因違反毒品危害防制條例案件，經臺灣彰化地方法
    院判處應執行有期徒刑1年2月確定，於94年3月3日縮刑期滿
    執行完畢，此有臺灣高等法院被告前案紀錄表在卷可佐，其
    於受徒刑之執行完畢，5年以內故意再犯本件有期徒刑以上
    之各罪，為累犯，除法定本刑為死刑或無期徒刑部分不得加
    重外，應依刑法第47條第1項規定，加重其刑。
  (四)另修正後毒品危害防制條例第17條第2項關於「犯第四條至
    第八條之罪於偵查及審判中均自白者，減輕其刑」之規定，
    旨在獎勵犯罪人之悛悔，同時使偵查或審判機關易於發現真
    實，以利毒品查緝，俾收防制毒品危害之效；故不論該被告
    之自白，係出於自動或被動、簡單或詳細、一次或多次，並
    其自白後有無翻異，苟其於偵查及審判中均有自白，即應依
    法減輕其刑。是該條項減刑規定之適用，係指偵查及審判中
    均有自白而言。而所謂自白乃對自己之犯罪事實全部或主要
    部分為肯定供述之意，且其所供述者，不必限於構成要件該
    當事實，亦不以供述全部犯罪事實為必要，其僅供出其中一
    部犯罪事實者，仍屬自白（最高法院100年度台上字第533號
    、第576號判決意旨參照），被告就附表一編號2、3、5、附
    表二編號1、2所示販賣海洛因予葉汶樺、販賣甲基安非他命
    予蔡奕松，於偵、審中始終坦認有該交付毒品並取得價金之
    販賣事實，就附表一編號1所示部分，則於偵查中坦承有交
    付毒品予黃耀郎，並收受其交付之15萬元等毒品交易主要事
    實經過，惟辯以係合資購買，揆以前揭說明，僅其辯護權之
    行使，仍不失為自白，是就附表一編號1至3、5、附表二所
    示犯行，均依修正後即現行之毒品危害防制條例第17條第2
    項規定減輕其刑，至於附表一編號4、6、7所示販賣海洛因
    予郭念慈部分，因被告於偵查中堅詞否認有販賣海洛因情事
    ，迨於本院行準備程序時始坦承犯行，自無前揭毒品危害防
    制條例第17條第2項規定減輕其刑之適用，併以敘明。
  (五)再有無刑法第59條酌減其刑之適用，應就被告犯罪行為時之
    情狀為觀察，即犯罪另有特殊之原因與環境等情狀，在客觀
    上足以引起一般之同情，認為確可憫恕，且即予宣告法定最
    低度之刑，猶嫌過重者而言。本件被告有多次施用毒品之前
    科，此有臺灣高等法院被告前案紀錄表1份在卷可參，並因
    而受觀察勒戒、強制戒治及法院判處罪刑在案，其身染施用
    毒品之惡習，進而為本件販賣毒品之行為，究其原因當係肇
    於被告本身無法戒絕毒品，亦不知尋覓適當之機構協助導正
    ，其販賣毒品之行為雖不可取，惟本件販賣對象僅黃耀郎、
    葉汶樺、郭念慈、蔡奕松，雖蔡奕松部分販賣價金為15萬元
    ，其餘為每次均僅販賣3,000元、3,500元或1,000元不等，
    相對於長期且大量販賣毒品之大毒梟，其對社會治安及國民
    健康所造成之危害尚屬較輕，逕以判處法定最輕刑度之無期
    徒刑，不免有情輕法重之情形，其犯罪情狀顯可憫恕，科以
    法定最低刑度之無期徒刑明顯過重，是就本件所犯共9罪各
    依刑法第59條之規定酌減其刑，另就附表一編號1至3、5、
    附表二所示犯行，依法先加重後遞減之（除法定本刑為死刑
    或無期徒刑部分不得加重外）、就附表一編號4、6、7所示
    犯行，依法先加重其刑後減輕之（除法定本刑為死刑或無期
    徒刑部分不得加重外）。
  (六)爰審酌被告國小畢業之智識程度，不思以正途獲取所需，竟
    販賣海洛因、甲基安非他命，以圖獲利，戕害他人身體健康
    ，且販賣毒品為政府嚴加查緝之罪，毒品足以使施用者導致
    精神、性格異常，造成生命危險之生理成癮性及心理依賴性
    ，且使購買者有時為購買毒品而另起犯罪之心，對社會治安
    亦有潛在之危害，然衡被告犯後於本院審理時坦承全部犯行
    ，本件查獲販賣毒品之期間非長、販賣對象僅4人，以其本
    件犯罪情節而論，惡性尚非重大不赦，再衡以每次販賣價金
    之數額、被告己身亦有施用毒品習性、自承與妻、子、孫子
    同住，從事賣衣生意之家庭、經濟狀況等一切情狀，分別量
    處如主文所示附表一、二論罪科刑欄所載之刑，並定其應執
    行之刑，以資懲儆。
三、沒收部分
  (一)按毒品危害防制條例第19條第1項有關沒收供犯罪所用或因
    犯罪所得財物之規定，係採義務沒收主義，不以當場搜獲扣
    押者為限，又因其並無「不問屬於犯人與否，沒收之」之特
    別規定，自仍以沒收物屬於犯人所有者為限，始得依該規定
    予以沒收，又其屬於本條所定沒收之標的，如得以直接沒收
    者，判決主文僅宣告沒收即可，不生「追徵其價額」或「以
    其財產抵償之」問題，須沒收之標的全部或一部不能沒收時
    ，始生「追徵其價額」或「以其財產抵償」選項問題。而「
    追徵其價額」或「以其財產抵償之」係屬兩種選項，分別係
    針對現行貨幣以外之其他財產與現行貨幣而言。本規定所稱
    「追徵其價額」者，係指所沒收之物為金錢以外之其他財物
    而無法沒收時，因其實際價值不確定，應追徵其價額，使其
    繳納與原物相當之價額，並無以其財產抵償之問題。倘嗣後
    追徵其金錢價額，不得結果而須以其財產抵償者，要屬行政
    執行機關依強制執行之法律之執行問題，即無不能執行之情
    形，自毋庸諭知「或以其財產抵償之」。如不能沒收之沒收
    標的為金錢時，因價值確定，判決主文直接宣告「以其財產
    抵償之」即可，不發生追徵價額之問題〔最高法院93年度台
    上字第1218號判決、同院99年度第5次刑事庭會議(二)決議意
    旨參照〕。本件被告於附表一、二所示每次販賣海洛因、甲
    基安非他命所得，共計165,000元，揆諸前揭判決意旨，上
    開販賣毒品所得雖未經扣案，均仍應依毒品危害防制條例第
    19 條第1項規定，於各次犯罪併宣告沒收，如全部或一部不
    能沒收時，應以其財產抵償之。
  (二)另行動電話SIM卡於開通上線後，即屬申請人所有（司法院
    97年5月6日院臺廳刑一字第0970009760號函示可為參照），
    本件被告使用之門號0000000000號、0000000000號行動電話
    ，為供本件販賣毒品所用，屬被告所有，亦據其供承在卷（
    見本院卷第70頁），雖未據扣案，然無證據證明已屬滅失，
    均仍應依毒品危害防制條例第19條第1項規定，於各次犯罪
    併宣告沒收，如全部或一部不能沒收時，追徵其價額。
  (三)又宣告沒收之物，以現實存在，將來可供執行為前提，否則
    沒收之諭知即失其意義，縱係違禁物，倘確實滅失而不存在
    ，即毋庸諭知沒收（臺灣高等法院暨所屬法院95年法律座談
    會刑事類提案第22號研討結論）。即本件被告為警持搜索票
    查獲時，在其住處扣得海洛因2包（毛重22.98公克，淨重21
    .73公克)、分裝袋30個、海洛因殘渣袋6個、中型殘渣袋5個
    （實為空袋）及供販買海洛因及甲基安非他命所用之電子秤
    1個、杓子2支，然被告因其他販賣毒品案件經臺灣彰化地方
    法院檢察署檢察官起訴，由臺灣高等法院臺中分院以99年度
    上訴字第264號判決有罪確定，前揭扣案物品均諭知沒收，
    並已執行沒收銷燬，此有判決書、本院辦理刑事案件電話記
    錄查詢表各1份在卷堪據（見本院卷第49至66、73頁），本
    件即無須再為沒收銷燬或沒收之諭知，附此敘明。
據上論斷，應依刑事訴訟法第299條第1項前段，毒品危害防制條
例第4條第1項、第2項、第17條第2項、第19條第1項、刑法第2條
第1項但書、第11條、第47條第1項、第59條、第51條第5款，判
決如主文。
本案經檢察官郭志明到庭執行職務。
中    華    民    國    100    年    3    月    9    日
                  刑事第二庭審判長法  官  沈福財
                                  法  官  黃明展
                                  法  官  林青怡
以上正本證明與原本無異。
如不服本判決應於收受判決後10日內向本院提出上訴書狀，並應
敘述具體理由；其未敘述上訴理由者，應於上訴期間屆滿後20日
內向本院補提理由書（均須按他造當事人之人數附繕本）「切勿
逕送上級法院」。
中    華    民    國   100    年    3     月    9     日
                                  書記官  江芳耀
附錄本案論罪科刑法條
（修正後即現行） 毒品危害防制條例第4條
製造、運輸、販賣第一級毒品者，處死刑或無期徒刑；處無期徒
刑者，得併科新臺幣 2 千萬元以下罰金。
製造、運輸、販賣第二級毒品者，處無期徒刑或 7 年以上有期
徒刑，得併科新臺幣 1 千萬元以下罰金。
製造、運輸、販賣第三級毒品者，處 5 年以上有期徒刑，得併
科新臺幣 7 百萬元以下罰金。
製造、運輸、販賣第四級毒品者，處 3 年以上 10 年以下有期
徒刑，得併科新臺幣 3 百萬元以下罰金。
製造、運輸、販賣專供製造或施用毒品之器具者，處 1 年以上
7 年以下有期徒刑，得併科新臺幣 1 百萬元以下罰金。
前五項之未遂犯罰之。
【附表一】被告販賣海洛因犯行一覽表及論罪科刑（貨幣單位：
          新臺幣）
┌─┬───┬─┬────┬───┬───────┬─────────────┐
│編│時  間│對│聯絡方式│價格/ │ 證 據 出 處  │   論    罪    科    刑   │
│號│      │象├────┤數量  │              │                          │
│  │      │  │交易地點│      │              │                          │
├─┼───┼─┼────┼───┼───────┼─────────────┤
│1 │96年11│黃│經曾延邦│15萬元│1.證人黃耀郎於│曾金塗販賣第一級毒品，累犯│
│  │月5日 │耀│介紹向被│      │  偵查中經具結│，處有期徒刑拾年，未扣案│
│  │某時  │郎│告購買海│      │  之證述（見彰│販賣毒品所得新臺幣拾伍萬元│
│  │      │  │洛因    │      │  檢他字卷第35│沒收，如全部或一部不能沒收│
│  │      │  ├────┤      │  頁背面至36、│時，以其財產抵償之。      │
│  │      │  │彰化縣大│      │  74至75頁）  │                          │
│  │      │  │埔路387 │      │2.證人曾延邦於│                          │
│  │      │  │巷2弄5號│      │  警詢及偵查中│                          │
│  │      │  │被告住處│      │  具結之證述（│                          │
│  │      │  │        │      │  見彰檢他字卷│                          │
│  │      │  │        │      │  第26至28、34│                          │
│  │      │  │        │      │  頁背面至35頁│                          │
│  │      │  │        │      │  背面、71至72│                          │
│  │      │  │        │      │  頁）        │                          │
├─┼───┼─┼────┼───┼───────┼─────────────┤
│2 │96年12│葉│葉汶樺使│3,000 │1.證人葉汶樺於│曾金塗販賣第一級毒品，累犯│
│  │月間某│汶│用門號09│元    │  警詢及偵查中│，處有期徒刑柒年捌月，未扣│
│  │日某時│樺│00000000│      │  具結之證述（│案行動電話（門號０９１２０│
│  │      │  │號行動電│      │  見彰檢偵查卷│０５２５４號，含ＳＩＭ卡壹│
│  │      │  │話撥打曾│      │  第87至89頁背│張）壹支沒收，如全部或一部│
│  │      │  │金塗使用│      │  面、108至109│不能沒收時，追徵其價額；販│
│  │      │  │之091200│      │  頁）        │賣毒品所得新臺幣仟元沒收│
│  │      │  │5254號行│      │2.指認犯罪嫌疑│，如全部或一部不能沒收時，│
│  │      │  │動電話  │      │  人紀錄表1份 │以其財產抵償之。          │
│  │      │  ├────┤      │  （見彰檢偵查│                          │
│  │      │  │彰化縣大│      │  卷第93頁）  │                          │
│  │      │  │埔路387 │      │              │                          │
│  │      │  │巷2弄5號│      │              │                          │
│  │      │  │被告住處│      │              │                          │
├─┼───┼─┼────┼───┼───────┼─────────────┤
│3 │96年12│葉│葉汶樺使│3,500 │1.證人葉汶樺於│曾金塗販賣第一級毒品，累犯│
│  │月31日│汶│用門號09│元    │  警詢及偵查中│，處有期徒刑柒年捌月，未扣│
│  │晚上6 │樺│00000000│      │  具結之證述（│案行動電話（門號０９１２０│
│  │時31分│  │號行動電│      │  見彰檢偵查卷│０５２５４號，含ＳＩＭ卡壹│
│  │7秒通 │  │話撥打曾│      │  第87至89頁背│張）壹支沒收，如全部或一部│
│  │聯後之│  │金塗使用│      │  面、108至109│不能沒收時，追徵其價額；販│
│  │某時  │  │之091200│      │  頁）        │賣毒品所得新臺幣仟伍佰元│
│  │      │  │5254號行│      │2.通訊監察書、│沒收，如全部或一部不能沒收│
│  │      │  │動電話  │      │  通訊監察譯文│時，以其財產抵償之。      │
│  │      │  ├────┤      │  、指認犯罪嫌│                          │
│  │      │  │彰化縣大│      │  疑人紀錄表各│                          │
│  │      │  │埔路387 │      │  1份（見彰檢 │                          │
│  │      │  │巷2弄5號│      │  偵查卷第91、│                          │
│  │      │  │被告住處│      │  93頁；中檢他│                          │
│  │      │  │        │      │  字卷第29至30│                          │
│  │      │  │        │      │  頁）        │                          │
├─┼───┼─┼────┼───┼───────┼─────────────┤
│4 │97年1 │郭│郭念慈使│1,000 │1.證人郭念慈於│曾金塗販賣第一級毒品，累犯│
│  │月1日 │念│用門號09│元（供│  警詢及偵查中│，處有期徒刑拾伍年貳月，未│
│  │凌晨某│慈│00000000│施用1 │  具結之證述（│扣案行動電話（門號０９１２│
│  │時許  │  │號行動電│次之數│  見中檢他字卷│００５２５４號，含ＳＩＭ卡│
│  │      │  │話撥打曾│量）  │  第2至4、186 │壹張）壹支沒收，如全部或一│
│  │      │  │金塗使用│      │  頁背面至187 │部不能沒收時，追徵其價額；│
│  │      │  │之091200│      │  、197至199頁│販賣毒品所得新臺幣壹仟元沒│
│  │      │  │5254號行│      │  ）          │收，如全部或一部不能沒收時│
│  │      │  │動電話  │      │2.通訊監察書、│，以其財產抵償之。        │
│  │      │  ├────┤      │  通訊監察譯文│                          │
│  │      │  │彰化縣大│      │  、指認犯罪嫌│                          │
│  │      │  │埔路387 │      │  疑人紀錄表各│                          │
│  │      │  │巷2弄5號│      │  1份（見中檢 │                          │
│  │      │  │被告住處│      │  他字卷第22頁│                          │
│  │      │  │        │      │  背面、29至30│                          │
│  │      │  │        │      │  、193頁背面 │                          │
│  │      │  │        │      │  ）          │                          │
├─┼───┼─┼────┼───┼───────┼─────────────┤
│5 │97年1 │葉│葉汶樺使│3,500 │1.證人葉汶樺於│曾金塗販賣第一級毒品，累犯│
│  │月1日 │汶│用門號09│元    │  警詢及偵查中│，處有期徒刑柒年捌月，未扣│
│  │中午12│樺│00000000│      │  具結之證述（│案行動電話（門號０９１２０│
│  │時18分│  │號行動電│      │  見彰檢偵查卷│０５２５４號，含ＳＩＭ卡壹│
│  │41秒通│  │話撥打曾│      │  第87至89頁背│張）壹支沒收，如全部或一部│
│  │聯後之│  │金塗使用│      │  面、108至109│不能沒收時，追徵其價額；販│
│  │某時  │  │之091200│      │  頁）        │賣毒品所得新臺幣仟伍佰元│
│  │      │  │5254號行│      │2.通訊監察書、│沒收，如全部或一部不能沒收│
│  │      │  │動電話  │      │  通訊監察譯文│時，以其財產抵償之。      │
│  │      │  ├────┤      │  、指認犯罪嫌│                          │
│  │      │  │彰化縣大│      │  疑人紀錄表各│                          │
│  │      │  │埔路387 │      │  1份（見彰檢 │                          │
│  │      │  │巷2弄5號│      │  偵查卷第91、│                          │
│  │      │  │被告住處│      │  93頁；中檢他│                          │
│  │      │  │        │      │  字卷第29至30│                          │
│  │      │  │        │      │  頁）        │                          │
├─┼───┼─┼────┼───┼───────┼─────────────┤
│6 │97年1 │郭│郭念慈使│1,000 │1.證人郭念慈於│曾金塗販賣第一級毒品，累犯│
│  │月2日 │念│用門號09│元（供│  警詢及偵查中│，處有期徒刑拾伍年貳月，未│
│  │凌晨4 │慈│00000000│施用1 │  具結之證述（│扣案行動電話（門號０９１２│
│  │時23分│  │號行動電│次之數│  見中檢他字卷│００５２５４號，含ＳＩＭ卡│
│  │31秒通│  │話撥打曾│量）  │  第2至4、186 │壹張）壹支沒收，如全部或一│
│  │聯後之│  │金塗使用│      │  頁背面至187 │部不能沒收時，追徵其價額；│
│  │某時  │  │之091200│      │  、197至199頁│販賣毒品所得新臺幣壹仟元沒│
│  │      │  │5254號行│      │  ）          │收，如全部或一部不能沒收時│
│  │      │  │動電話  │      │2.通訊監察書、│，以其財產抵償之。        │
│  │      │  ├────┤      │  通訊監察譯文│                          │
│  │      │  │臺中市南│      │  、指認犯罪嫌│                          │
│  │      │  │屯區黎明│      │  疑人紀錄表各│                          │
│  │      │  │路2段359│      │  1份（見中檢 │                          │
│  │      │  │之5號11 │      │  他字卷第28頁│                          │
│  │      │  │樓郭念慈│      │  背面、29至30│                          │
│  │      │  │住處附近│      │  、193頁背面 │                          │
│  │      │  │        │      │  ）          │                          │
├─┼───┼─┼────┼───┼───────┼─────────────┤
│7 │97年1 │郭│郭念慈使│1,000 │1.證人郭念慈於│曾金塗販賣第一級毒品，累犯│
│  │月間某│念│用門號09│元（供│  警詢及偵查中│，處有期徒刑拾伍年貳月，未│
│  │日    │慈│00000000│施用1 │  具結之證述（│扣案行動電話（門號０９１２│
│  │      │  │號行動電│次之數│  見中檢他字卷│００５２５４號，含ＳＩＭ卡│
│  │      │  │話撥打曾│量）  │  第2至4、186 │壹張）壹支沒收，如全部或一│
│  │      │  │金塗使用│      │  頁背面至187 │部不能沒收時，追徵其價額；│
│  │      │  │之091200│      │  、197至199頁│販賣毒品所得新臺幣壹仟元沒│
│  │      │  │5254號行│      │  ）          │收，如全部或一部不能沒收時│
│  │      │  │動電話  │      │2.指認犯罪嫌疑│，以其財產抵償之。        │
│  │      │  ├────┤      │  人紀錄表1份 │                          │
│  │      │  │臺中市南│      │  （見中檢他字│                          │
│  │      │  │屯區黎明│      │  卷第193頁） │                          │
│  │      │  │路2段359│      │              │                          │
│  │      │  │之5號11 │      │              │                          │
│  │      │  │樓郭念慈│      │              │                          │
│  │      │  │住處附近│      │              │                          │
└─┴───┴─┴────┴───┴───────┴─────────────┘
【附表二】被告販賣甲基安非他命犯行一覽表及論罪科刑
┌─┬───┬─┬────┬───┬───────┬─────────────┐
│編│時  間│對│聯絡方式│價格/ │ 證 據 出 處  │   論    罪    科    刑   │
│號│      │象├────┤數量  │              │                          │
│  │      │  │交易地點│      │              │                          │
├─┼───┼─┼────┼───┼───────┼─────────────┤
│1 │97年1 │蔡│蔡奕松使│1,000 │1.證人蔡奕松於│曾金塗販賣第二級毒品，累犯│
│  │月1日 │奕│用門號09│元（供│  警詢及偵查中│，處有期徒刑年柒月，未扣│
│  │下午4 │松│00000000│施用1 │  具結之證述（│案行動電話（門號０９５５１│
│  │時7分5│  │號行動電│次之數│  見彰檢偵查卷│５２０４１號，含ＳＩＭ卡壹│
│  │2秒通 │  │話撥打曾│量）  │  第15至17、30│張）壹支沒收，如全部或一部│
│  │聯後之│  │金塗使用│      │  至31頁）    │不能沒收時，追徵其價額；販│
│  │某時  │  │之095515│      │2.通訊監察譯文│賣毒品所得新臺幣壹仟元沒收│
│  │      │  │2041號行│      │  、指認犯罪嫌│，如全部或一部不能沒收時，│
│  │      │  │動電話  │      │  疑人紀錄表各│以其財產抵償之。          │
│  │      │  ├────┤      │  1份（見彰檢 │                          │
│  │      │  │彰化市大│      │  偵查卷第18、│                          │
│  │      │  │埔路全家│      │  19頁）      │                          │
│  │      │  │超商前  │      │              │                          │
├─┼───┼─┼────┼───┼───────┼─────────────┤
│2 │97年1 │蔡│ 同編號1│1,000 │同編號1       │曾金塗販賣第二級毒品，累犯│
│  │月2日 │奕│        │元（供│              │，處有期徒刑年柒月，未扣│
│  │上午6 │松│        │施用1 │              │案行動電話（門號０９５５１│
│  │時51分│  │        │次之數│              │５２０４１號，含ＳＩＭ卡壹│
│  │42秒通│  ├────┤量）  │              │張）壹支沒收，如全部或一部│
│  │聯後之│  │同編號1 │      │              │不能沒收時，追徵其價額；販│
│  │某時  │  │        │      │              │賣毒品所得新臺幣壹仟元沒收│
│  │      │  │        │      │              │，如全部或一部不能沒收時，│
│  │      │  │        │      │              │以其財產抵償之。          │
└─┴───┴─┴────┴───┴───────┴─────────────┘